# 从非金融企业借入专门借款所列科目及利息资本化

提问人：安好 时间：2018-02-09 01:02:50
请教各位老师，从非金融企业借入专门借款，列入“短期借款”科目还是“其他应付款”科目？符合条件的话，从非金融企业借款的利息也可以资本化吗？谢谢！

回答人：chenyiwei
一般计入其他应付款，但如果有正式的借款协议，也可以列入短期借款。在证明融资成本合理公允，且符合借款费用准则规定的各项借款费用资本化条件的前提下，从非金融企业取得借款的利息也可以资本化。